【裁判字號】    97,交聲,903
【裁判日期】    980319
【裁判案由】    聲明異議
【裁判全文】
臺灣臺南地方法院交通事件裁定         97年度交聲字第903號
移送機關    交通部公路總局嘉義區監理所臺南監理站
受處分人
即異議人    甲○○○
上列受處分人因違反道路交通管理處罰條例案件，對於交通部公
路總局嘉義區監理所臺南監理站民國97年9月1日所為之裁決處分
（處分案號：嘉監南字第裁74-ZDC090207號），聲明異議，本院
裁定如下：
    主  文
異議駁回。
    理  由
一、原處分意旨略以：異議人即受處分人甲○○○（下稱異議人
    ）所有之牌照號碼E8-7811號自用一般小客車，於民國（下
    同）97年6月18日7時11分許，行經國道1號北上316公里（臺
    南系統交流道）處，有行駛高速公路未依標線指示行車之違
    規行為，遭內政部警察署國道公路警察局第四警察隊新市分
    隊員警逕行製單舉發，嗣經交通部公路總局嘉義區監理所臺
    南監理站（下稱移送機關）以其違規事證明確，依道路交通
    管理處罰條例第33條第1項第13款、第63條第1項第1款（原
    裁決書漏載第1款）及違反道路交通管理事件統一裁罰標準
    表等規定，裁處新台幣（下同）3,000元，並記違規點數1點
    。
二、異議意旨略以：其於國道1號318公里處，確車看見國道8號
    標誌牌，於出口前300公尺時理應駛入出口專用道，但當時
    車流量相當大，無法保持安全距離駛入，至出口前100公尺
    處，因出口車道汽車一輛緊接一輛，更不可能駛入，直至本
    件舉發地點，有車輛願停下，讓異議人先行，才有機會駛出
    ，本件係因該路段車流太大，為此聲明異議，請求撤銷原處
    分云云。
三、按汽車駛離高速公路主線車道進入交流道，應先駛入外側車
    道，再循減速車道逐漸降低速率行使之；雙白實線設於路段
    中，用以分隔同向車道，並禁止變換車道；槽化線，用以引
    導車輛駕駛人循指示之路線行駛，並禁止跨越；汽車行駛於
    高速公路、快速公路或設站管制之道路，不遵使用限制、禁
    止、行車管制及管理事項之管制規則而有未依標誌、標線、
    號誌指示行車之行為者，處汽車駕駛人3000元以上6000元以
    下罰鍰；又汽車駕駛人有前開條例第33條第1項規定之情形
    者，除依該條項處罰鍰外，並予記違規點數1點，高速公路
    及快速公路交通管制規則第18條、道路交通標誌標線號誌設
    置規則第149條第1項第1款第7目、第171條第1項、處罰條例
    第33條第1項第13款、第63條第1項第1款分別定有明文。
四、經查：
（一）異議人所有之牌照號碼E8-7811號自用一般小客車，97年
      6月18日7時11分許，行經國道1號北上316公里（臺南系統
      交流道）處，「不依標線、標誌指示行車（欲進入交流道
      ，未先變換至出口專用道依序進入，行駛其他車道至匝道
      口跨越槽化線，雙白線插入連貫車陣進入交流道）」之事
      實，有內政部警政署國道公路警察局公警局交字第ZDC090
      207號舉發違反道路交通管理事件通知單及採證舉發照片2
      張附卷可證（見本院卷第20至21頁），是其違規事實明確
      ，洵堪認定。
（二）次查，依本院卷附之採證舉發相片2紙所示，該匝道口行
      駛之其他車輛均依設置之交通標誌、標線規定行駛，並無
      行駛槽化線之情形，顯見本件違規行為係因異議人見塞車
      大排長龍，貪圖省時之便，不願依序排列等候下交流道，
      以致在交流道前之主線車，未提早先駛入外側車道，再進
      入減速車道甚明，況於臺南系統交流道前2公里即有指示
      標誌，業據異議人自承在卷，復有內政部警政署國道公路
      警察局第四警察隊97年8月5日函說明綦詳（參本院卷第4
      頁），若見該指示異議人即靠外側車道行駛，豈有無法駛
      入之理？是異議人辯稱係因車流量大，始發生本件違規云
      云，即無可採。
五、綜上所述，異議人於前述時、地之違規事實既可認定，原處
    分機關裁處異議人罰鍰3,000元，並記違規點數1點，經核於
    法尚無違誤，異議人異議內容，並無理由，應予駁回。
六、據上論斷，應依道路交通案件處理辦法第19條，裁定如主文
中    華    民    國    98    年    3     月    19    日
                  交通法庭   法  官  廖建彥
以上正本證明與原本無異。
如不服本裁定應於送達後5日內向本院提出抗告狀（應附繕本）
。
                             書記官  吳揆滿
中    華    民    國    98    年    3     月    19    日


司法院資訊處製作；財團法人民間司法改革基金會備份。
